臺灣臺北地方法院民事判決　　　　　　 94年度簡上字第419號
上　訴　人　志旭國際股份有限公司
法定代理人　庚○○
訴訟代理人　乙○○
　　　　　　丙○○
被　上訴人　旭嘉國際企業有限公司
法定代理人　甲○○
訴訟代理人　己○○
上列當事人間請求給付買賣價金事件，上訴人對於民國94年5月3
1日本院台北簡易庭94年度北簡字第 1454號第一審判決提起上訴
，本院於民國94年11月17日言詞辯論終結，判決如下：
    主      文
上訴駁回。
第二審訴訟費用由上訴人負擔。
    事實及理由
一、上訴人起訴主張：被上訴人於民國93年 8月間，向上訴人訂
    購商品，其中 2筆交易上訴人已將商品交被上訴人收迄，價
    金共計新台幣（下同）326,025 元，依上訴人與被上訴人之
    交易模式，並非皆由被上訴人先付款給上訴人，上訴人再出
    貨，亦有由上訴人先出貨給被上訴人後再為收款之情形，因
    被上訴人已實際受領商品而遲未給付價金，乃依買賣契約關
    係請求，原審為上訴人敗訴之判決，上訴人提起上訴，並聲
    明：(一)原判決廢棄。(二)被上訴人應給付上訴人326,025 元及
    自支付命令送達翌日起至清償日止按年息5%計算之利息。
二、被上訴人辯以：兩造交易習慣均由被上訴人先下單至上訴人
    公司，並由上訴人確認有現貨後，由被上訴人至上訴人公司
    繳納現金後，至上訴人之倉庫領取貨品，上訴人所稱93年 8
    月間之交易，亦同此一模式，被上訴人並未有任何欠款之情
    事，上訴人所稱被上訴人未給付系爭貨款，並無理由，並聲
    明如主文所示。
三、兩造不爭執之事實：
    93年 8月間上訴人出貨之系爭商品已由被上訴人派人領取並
    簽名，共計326,025元 (見本院93年度促字第34837號卷第 7
    頁、第8頁)上訴人並已開立同金額統一發票（本院卷內第57
    頁、第58頁)。
四、上訴人主張被上訴人收受系爭商品後未給付價金云云，被上
    訴人則辯稱其係付清價金後方向上訴人領取系爭商品，是本
    件爭執主要在於被上訴人是否已給付買賣價金？經查：
  (一)被上訴人已給付系爭價金等情，業經負責被上訴人採購系爭
    商品現已離職之證人戊○○於本院審理時到庭結證稱：「法
    官（提示）出貨單，有何意見？答稱：是王旭開的（指價金
    49,875元部分，見本院支付命令卷第 8頁），我把二十七萬
    多元（指本院支付命令卷第 7頁部分）交給志旭公司的小姐
    ，有拿收據連同發票開給我且我有把貨拿回來，我們公司與
    上訴人公司交易一向都是以現金及自取貨物的方式交易。」
    （本院94年10月4日準備程序筆錄第2頁）等語，且有上訴人
    所出具之出貨單 2份在卷可資佐證，經審上開上訴人出貨單
    上就其中價金49,875元部分「付款方式」勾選為「現金」，
    「送貨方式」勾選為「自取」（本院93年度促字第 34837號
    第 8頁），與上訴人負責與被上訴人交易現已離職之證人丁
    ○○於原審結證稱：「通常被告（即被上訴人）以電話來電
    訂貨，等被告自行來公司付款或由我去收款後，原告再交貨
    ，被告都是付現金，被告從未欠款，因作業上都是要等錢進
    來，原告才會打出貨單出貨，拿出貨單去倉庫領貨。」等語
    （見原審卷第38頁）相符，堪認被上訴人已付清系爭貨款。
  (二)上訴人雖提出超額連絡單 1份，主張亦曾先出貨予被上訴人
    再向被上訴人收取貨款云云，惟查：上述超額連絡單所載日
    期為93年 7月16日，且其上業務說明部分記載：「新接洽客
    戶，旭嘉（即被上訴人）為耗材及電腦週邊盤商，交易以現
    金方式，本次因時間關係，貨到收現，下次以後改TT匯款出
    貨。」等語（見本院卷第26頁），且出貨金額與超出額度金
    額相同，當日交收取現金完竣，有該連絡單在卷可稽，足見
    兩造間交易方式，除該次貨到收現外，上訴人要求以現金交
    付或先付款再交貨為之，且該次亦係貨到收現金，並未同意
    被上訴人賒帳，雖證人丁○○於本院結證稱：「（法官問：
    有無先讓被上訴人取貨後，再由被上訴人付款的交易情形？
    ）有，一開始交易時，有兩三次，後來全部都改為現金交易
    ，現金交易大約有一、二十次。」等語（見本院卷第48頁）
    ，惟觀諸上揭連絡單，所謂取貨再由被上訴人付款，自係指
    貨到收現而言，亦即上述超額連絡單不過僅能證明兩造一開
    始交易時有貨到再收現金之交易模式，至於系爭買賣，上訴
    人復無法提出類似之超額連絡單以資證明系爭買賣亦係先出
    貨賒帳之交易模式，是尚難僅憑上述超額連絡單，即遽認上
    訴人係先將系爭商品出貨予被上訴人，被上訴人並未付清系
    爭貨款。至上訴人所舉於其公司服務之證人辛○○雖到庭作
    證，惟其僅證稱貨款收入通知單皆係依照業務所告知之金額
    開立，並不曉得系爭出貨單，且不會看到出貨單等語（見本
    院卷第47頁背面），惟證人辛○○其職務為出納有貨款收入
    通知單可稽（見本院卷第29頁至第31頁），衡諸常規，焉有
    未點收款項即製發收入通知單之理，是其上述證言，殊不可
    採。
五、綜上所述，本件上訴人主張被上訴人未給付系爭價金為不足
    採，被上訴人抗辯已付清價金尚屬可信。從而，上訴人主張
    本於買賣契約，請求被上訴人給付價金 326,025元及自支付
    命令送達翌日起至清償日止按年息5%計算之利息，為無理由
    ，不應准許。原審為上訴人敗訴之判決，並無不合。上訴意
    旨指摘原判決不當，求予廢棄改判，為無理由，應予駁回。
六、據上論結，本件上訴為無理由，依民事訴訟法第436條之1第
    3項、第449條第1項、第78條，判決如主文。
中　　華　　民　　國　　94　　年　　11　　月　　30　　日
              民事第六庭    審判長法　官　吳光釗
                                  法  官  郭美杏
               　　　　　　　　　 法　官　詹駿鴻
以上正本係照原本作成
不得上訴
中　　華　　民　　國　　94　　年　　11　　月　　30　　日
                                  書記官　官碧玲
